臺灣嘉義地方法院刑事判決　　　　　　　　　　　　　九十一年度易字第二七二號
　　公　訴　人　臺灣嘉義地方法院檢察署檢察官
　　被　　　告　戊○○
右列被告因毀損案件，經檢察官提起公訴（九十一年度偵字第九○九號），本院判決
如左：
    主  文
戊○○損壞他人之汽車左後窗及檔風玻璃，足以生損害於他人，處有期徒刑參月，如
易科罰金，以參佰元折算壹日。
    事  實
一、戊○○因案外人何文慶積欠其友人鄭文毅賭債新台幣（下同）一萬五千元，於民
    國九十年十二月十五日下午七時許，駕駛車牌號碼Ｃ四─四六三三號白色自用小
    客車，攜同不知情之李嘉和（另經檢察官不起訴處分確定），前往嘉義縣民雄鄉
    菁埔村十五鄰十號催討，適何文慶外出不在，戊○○因而心生不悅，嗣於同年月
    十六日凌晨四時許，復自行駕駛車牌號碼Ｃ四─四六三三號自用小客車，前往嘉
    義縣民雄鄉菁埔村十五鄰十號乙○○住處車庫內，持木棍砸毀乙○○所有置於該
    處之車牌號碼ＲＯ─七０九五號自用小客車左後窗、後擋風玻璃各一片，致生損
    害於乙○○之財產（修理費估價為二萬二千一百元）。
二、案經被害人乙○○訴由嘉義縣警察局民雄分局報請臺灣嘉義地方法院檢察署檢察
    官偵查起訴。
    理  由
一、訊據被告戊○○矢口否認涉有右揭犯行，辯稱：伊當天在朋友甲○○家吃烏骨雞
    ，中途凌晨約三點時，有帶喝醉的朋友「阿照」回去，再返回，伊當天九十年十
    二月十五日晚上至隔日十六日上午，伊車沒出現在民雄云云。惟查，右揭犯罪事
    實業据告訴人乙○○於審理中指稱：「我有看到車牌，他的臉沒有看清楚，他開
    白色ＭＡＲＣＨ車號Ｃ四－四六三三，我有看到他的人，他一面跑一面叫『阿文
    』（指何文慶）你小心一點。」、「我只是記住車牌，事發當時大約凌晨四點許
    。」等語。核與現場目擊證人丙○於警訊中證述：「我於九十年十二月十六日四
    時（指砸車時）許在民雄鄉菁埔村十號車庫外看見一部Ｃ四－四六三三號自用小
    客車，且有一名男子由車庫跑去乘座該車，期間還放話「阿文要注意」後離去。
    」等語相符，復有現場照片二十七幀及修復廠之估價單乙紙附卷可稽。參以ＭＡ
    ＲＣＨ車牌號碼Ｃ四－四六三三號自用小客車，當時僅由被告一人使用，並無借
    用他人，業據被告陳明在卷，且當日凌晨三點至四點多，洽為被告開車送友人己○○回家後，再回甲○○家之空檔時間，此據己○○於本院證稱其於當天凌晨三
    時許到家，而當日隨同被告送己○○回家之證人丁○○則證稱：我只知道三點多
    離開，回到甲○○家大約四點左右，並未去砸車。然按，從己○○處至甲○○處
    ，車程跟本不須一個小時，以己○○稱，其三點即回到家，被告離去，其回甲○○處應在三點多，是被告所辯及證人丁○○所述，顯屬事後卸責之詞，不足採信
    ，本件事證明確，被告之犯行堪以認定。
二、核被告戊○○所為，係犯刑法第三百五十四條之毀損器物罪。爰審酌被告素行、
    智識程度、犯罪動機、目的、手段、所生之危害、及犯後未承認之態度等一切情
    狀，爰量處如主文所示之刑，並諭知易科罰金之折算標準，以示懲儆。
三、按犯罪之被害人，得為告訴，刑事訴訟法第二百三十二條定有明文。又告訴乃論
    之罪，未經告訴者，應諭知不受理之判決，同法第三百零三條第三款定有明文。
    又告訴乃論之罪，告訴人之告訴，須指明所告訴之犯罪事實及表示希望訴追之意
    思，始足當之（最高法院八十七年度台上家第二三七九號判決、七十三年台上字
    第五二二二號判例）。
四、查本件公訴人尚起訴被告毀損車牌號碼ＲＬ─五七八二號自用小貨車後窗玻璃二
    片及座椅部分，公訴人認被告係犯刑法第三百五十四條之毀損罪，依同法第三百
    五十七條規定，須告訴乃論。惟查該ＲＬ─五七八二號自用小貨車為乙○○之父
    所有，此據乙○○於警訊中陳明，且經本院查詢車籍結果，該車之車主確為何正
    利，而遍觀本案警訊卷及偵查卷均無被害人表示訴追之意思，揆諸前揭說明，此
    部分原應諭知不受理判決，但因此為同種之想像競合犯，屬裁判上一罪關係，故
    不另為不受理之判決。
據上論斷，應依刑事訴訟法第二百九十九條第一項前段，刑法第三百五十四條、第四
十一條第一項前段，罰金罰鍰提高標準條例第一條前段、第二條，判決如主文。
本案經檢察官李文和到庭執行職務。
中    華    民    國      九十一      年        十    月      二十二  日
                                  臺灣嘉義地方法院刑事第一庭
                                      法  官  夏  金  郎
右正本證明與原本無異。
如不服本判決，應於判決送達後十日內向本院提出上訴狀( 應附繕本 )。
中    華    民    國      九十一      年      十    月      二十二  日
                                      書記官  洪  秋  華
附錄論罪法條：
中華民國刑法第三百五十四條
毀棄、損壞前二條以外之他人之物或致令不堪用，足以生損害於公眾或他
人者，處二年以下有期徒刑、拘役或五百元以下罰金。
